【裁判字號】    94,易,1949
【裁判日期】    950127
【裁判案由】    竊盜
【裁判全文】
臺灣高雄地方法院刑事判決              94年度易字第1949號
公  訴  人  臺灣高雄地方法院檢察署檢察官
被      告  甲○○
上列被告因竊盜案件，經檢察官提起公訴（94年度偵字第24957
號），本院判決如下：
    主  文
甲○○竊盜，累犯，處有期徒刑伍月，如易科罰金，以佰元折
算壹日。
    事  實
一、甲○○前因施用毒品、詐欺等案件，經法院分別判處有期徒
    刑7 月、應執行有期徒刑1 年1 月確定，接續執行後，於民
    國93年7 月8 日假釋，並於同年11月3 日假釋期滿未經撤銷
    ，視為執行完畢。竟仍不知悔改，於94年10月27日16時許，
    行經高雄縣阿蓮鄉港後村崙頂1 之50號「歡喜KTV 」前時，
    見丙○○所有，原裝設於「歡喜KTV 」內之電纜線約23公斤
    （價值約新台幣2000元，其中約15公斤之電纜線已剝皮）置
    於該處，即意圖為自己不法之所有，徒手竊取之。嗣於翌日
    （28日）15時50分許，甲○○騎乘機車，載運上開電纜線欲
    找尋買家時，在高雄縣路竹鄉○○路270 號前為警查獲。
二、案經高雄縣政府警察局湖內分局報請臺灣高雄地方法院檢察
    署檢察官偵查起訴。
    理  由
一、上揭犯罪事實，業據被告甲○○於本院審理時坦承不諱，而
    證人即被害人丙○○亦於警詢時證稱（證人丙○○警詢所述
    ，屬被告以外之人於審判外之言詞陳述，而公訴人及被告就
    上開言詞陳述，均於審判程序同意作為證據〈見本院95年1
    月18日審判筆錄〉，本院審酌該言詞陳述作成之情形尚屬正
    常，並無何違反法定程序之情形，且與待證事實有關聯性，
    認適當作為證據，故上開言詞陳述依刑事訴訟法第159 條之
    5 第1 項之規定，具有證據能力）：經警方告知後，伊才知
    道「歡喜KTV 」電線遭竊，從甲○○機車上查獲之電線（已
    剝皮電線約15公斤，未剝皮電線約8 公斤）應為「歡喜KTV
    」內裝設之電線無誤，價值約新台幣2000元等語（見偵卷第
    11、12頁），此外，復有被害人丙○○出具之贓物認領保管
    單1 紙（此為被告以外之人於審判外之書面陳述，而公訴人
    及被告就上開書面陳述，於本院調查證據時知有刑事訴訟法
    第159 條第1 項不得為證據之情形，均未於言詞辯論終結前
    聲明異議，視為同意作為證據，本院審酌該書面陳述作成之
    情形尚屬正常，並無何不當之情形，且與待證事實有關聯性
    ，認適當作為證據，故上開書面陳述依刑事訴訟法第159 條
    之5 之規定，具有證據能力）、贓物照片6 張在卷可稽，足
    認被告自白與事實相符，本件事證明確，被告犯行堪予認定
    。另公訴意旨雖指稱被告係於94年10月27日16時許，攜帶其
    所有之螺絲起子1 支，以不詳方式侵入上開「歡喜KTV 」內
    ，以螺絲起子竊取配電箱上之電纜線云云，惟為被告所否認
    ，辯稱係在「歡喜KTV 」門外徒手竊取置於該處之電纜線，
    沒有攜帶螺絲起子竊盜等語。按被告或共犯之自白，不得作
    為有罪判決之唯一證據，仍應調查其他必要之證據，以察其
    是否與事實相符，刑事訴訟法第156 條第2 項定有明文。查
    被告雖於警、偵訊時供稱係於上開時間，持螺絲起子1 支進
    入「歡喜KTV 」，以螺絲起子鬆開配電箱上電纜線而竊取之
    云云，惟被害人之證述、前開贓物認領保管單、贓物照片均
    僅能證明被告確有竊取上開電纜線之行為，無法證明被告是
    否係以螺絲起子鬆開配電箱上電纜線之方式竊取上開電纜線
    ，至卷附「歡喜KTV 」配電箱照片2 張，既係由員警帶同被
    告手指配電箱拍照，該照片即相當於被告之自白，是除被告
    於警、偵訊時之自白外，卷內並無其他證據足證被告確有攜
    帶螺絲起子以竊取前開電纜線之事實，警方查獲本案時亦未
    扣得螺絲起子或其他客觀上對人之生命、身體、安全具危險
    性之兇器，揆諸前開法條，尚難僅憑被告之自白，遽認其有
    攜帶兇器竊盜之行為，故公訴意旨指稱被告有攜帶兇器竊盜
    之犯行，尚不足採，附此敘明。
二、核被告所為，係犯刑法第320 條第1 項之普通竊盜罪。公訴
    意旨固認被告係持螺絲起子竊得上開電纜線，所為涉犯刑法
    第321 條第1 項第3 款攜帶兇器竊盜罪，惟被告係徒手竊取
    上開電纜線，已如前述，其所為應係涉犯刑法第320 條第1
    項普通竊盜罪，而非同法第321 條第1 項第3 款之罪，公訴
    意旨認被告所犯為攜帶兇器竊盜罪，尚有未洽，惟其基本事
    實同一，本院自應予以審理，並變更起訴法條。被告曾有如
    犯罪事實欄所示之論罪科刑前科，此有臺灣高等法院被告前
    案紀錄表1 紙在卷可憑，其於有期徒刑執行完畢後5 年內，
    再犯本件有期徒刑以上之罪，為累犯，應依刑法第47條規定
    加重其刑。爰審酌被告正值青壯，不思以正當之方式獲取財
    物，竟貪圖私欲，竊取他人財物，侵害他人財產安全，行為
    實有不當，惟念其犯後尚能坦承犯行，且所竊得之財物價值
    非鉅，已為警查獲發還被害人，及其犯罪動機、目的、所生
    危害等一切情狀，量處如主文所示之刑，並諭知易科罰金之
    折算標準，以資懲儆。
據上論斷，應依刑事訴訟法第299 條第1 項前段、第300 條，刑
法第320 條第1 項、第47條、第41條第1 項前段，罰金罰鍰提高
標準條例第1 條前段、第2 條，判決如主文。
本案經檢察官乙○○到庭執行職務。
中    華    民    國    95    年    1     月    27    日
                  刑事第5 庭    審判長法  官  李嘉興
                                      法  官  陳君杰
                                      法  官  楊筑婷
以上正本證明與原本無異。
如不服本判決，應於收受送達後10日內向本院提出上訴書狀。
中    華    民    國    95    年    1     月    27    日
                                      書記官  林雯琪
附錄本案論罪科刑法條：
中華民國刑法第320條第1項
意圖為自己或第三人不法之所有，而竊取他人之動產者，為竊盜
罪，處5 年以下有期徒刑、拘役或500 元以下罰金。


司法院資訊處製作；財團法人民間司法改革基金會備份。
